【裁判字號】    98,審易,68
【裁判日期】    980327
【裁判案由】    竊盜
【裁判全文】
臺灣桃園地方法院刑事判決              98年度審易字第68號
公  訴  人  臺灣桃園地方法院檢察署檢察官
被      告  乙○○
上列被告因竊盜案件，經檢察官提起公訴（97年度偵字第14219
號），本院判決如下：
    主    文
乙○○攜帶兇器竊盜，處有期徒刑柒月。
    事    實
一、乙○○意圖為自己不法之所有，於民國97年6 月12日上午8
    時50分許，在設於桃園縣新屋鄉深圳村之海巡署蚵間營區內
    ，利用客觀上可作為兇器使用之鉗子及剪刀各1 把，竊取海
    巡署所有之鐵皮屋鐵片4 片得手，惟隨即為海巡署人員發覺
    ，經報警處理而當場查獲，並扣得上開鉗子及剪刀各1 把。
二、案經桃園縣政府警察局楊梅分局報請臺灣桃園地方法院檢察
    署檢察官偵查起訴。
    理    由
一、本案所引用之供述及非供述證據，經本院依法踐行調查證據
    程序，檢察官、被告均不爭執各該證據之證據能力，且迄本
    院言詞辯論終結前均未就證據之證據能力聲明異議，又查無
    依法應排除其證據能力之情形，是後述所引用證據之證據能
    力均無疑義，依法自有證據能力，均得作為本案證據。
二、訊據被告乙○○固坦承於上揭時、地竊得鐵片4 片而為警查
    獲之事實，惟矢口否認有攜帶兇器竊盜之行為，辯稱：伊沒
    有攜帶工具竊盜，那些工具亦是伊欲取走之物云云。經查：
（一）上揭事實，業據被告於檢察官訊問中供述明確：「（問：
      是否在97年6 月12日8 時50分拿鉗子、剪刀等物去偷海巡
      署蚵間營區的鐵皮浪板跟Ｃ型鋼條？）我確實是有去將鐵
      皮浪板拉扯並剪下來，但是我沒有拿Ｃ型鋼條。（問：為
      何會被查獲有Ｃ型鋼條？）我不知道，我帶剪刀也只能剪
      鐵皮而已」（見97年度偵字第14219 號偵卷第23頁）。核
      與證人甲○○於警詢時證述：「我們是在約97年6 月21日
      8 時40分左右接獲我任職之單位勤務中心通報說位於桃園
      縣新屋鄉深圳村海巡署蚵間營區有狀況……於同日8 時50
      分左右，我就發現有一名嫌疑人於蚵間營區內正在用固定
      鉗子及剪刀竊取我們營區內之鐵皮屋內之鐵片……當時竊
      嫌發現到我們要逃離開，我們就叫他不要動，他就要求我
      們原諒他放了他並給他機會，我叫他將行竊之工具固定鉗
      子及剪刀放下，之後他將行竊之工具放下後，並要翻牆逃
      離，我們就將他逮捕並通知警方人員到場等語」（見同卷
      第11頁）若合符節，復有贓物認領保管單1 紙、現場及扣
      案兇器照片10張在卷可稽（見同卷第13、14至18頁），並
      有上開供被告犯本案之罪所用之鉗子及剪刀各1 把扣案可
      憑。
（二）被告雖以前詞置辯，惟查，遭竊鐵片之切口平整，衡情若
      非以工具切割剪裁，殊難想像僅以人力拉扯即可造成之，
      復佐以證人前開所證查獲被告之過程，及被告於檢察官訊
      問中供述其所帶剪刀足供剪開鐵片等語，益徵遭竊鐵片乃
      係被告以所攜帶之剪刀裁下，是被告於本院審理中所辯，
      要屬事後卸責之詞，委無足採。
（三）綜上所述，本件事證明確，被告上揭犯行足堪認定，應予
      依法論科。
三、按刑法第321 條第1 項第3 款之攜帶兇器竊盜罪，係以行為
    人攜帶兇器竊盜為其加重條件，此所謂兇器，其種類並無限
    制，凡客觀上足對人之生命、身體、安全構成威脅，具有危
    險性之兇器均屬之（最高法院79年台上字第5253號判例參照
    ）。本案被告於上揭時、地行竊時所攜帶之鉗子及剪刀各1
    把，均係質地堅硬之鋒利物品，足對人之生命、身體安全構
    成威脅，在客觀上顯然具有危險性，其屬兇器無疑，是核被
    告所為，係犯刑法第321 條第1 項第3 款之攜帶兇器竊盜罪
    。爰審酌被告正值壯年，不思憑藉己力循正當管道賺取財物
    ，竟以竊盜方式獲利，實屬不該，且犯罪後反覆其詞，否認
    犯罪，態度不佳，並衡其犯罪之動機、目的、手段、所竊取
    財物之價值及其素行等情，量處如主文所示之刑，以資懲儆
    。
四、至扣案之鉗子及剪刀各1 把，雖係供被告犯本案之罪所用之
    物，惟被告否認為其所有，復查無其他積極證據足認上開扣
    案物確係被告所有，爰不予宣告沒收，附此敘明。
據上論斷，應依刑事訴訟法第299 條第1 項前段，刑法第321 條
第1 項第3 款，判決如主文。
本案經檢察官丁俊成到庭執行職務。
中    華    民    國    98    年    3     月    27    日
                        刑事庭法  官  林靜梅
以上正本證明與原本無異。
如不服本判決，應於判決送達後10日內向本院提出上訴狀（應附
繕本），其未敘述上訴理由者，應於上訴期間屆滿後20日內補提
理由書狀於本院，上訴於臺灣高等法院。
                              書記官  施春祝
中    華    民    國    98    年    3     月    27    日
附錄本案論罪科刑法條：
中華民國刑法第321條第1項
（加重竊盜罪）
犯竊盜罪而有左列情形之一者，處6 月以上、5 年以下有期徒刑
：
一  於夜間侵入住宅或有人居住之建築物、船艦或隱匿其內而犯
    之者。
二  毀越門扇、牆垣或其他安全設備而犯之者。
三  攜帶兇器而犯之者。
四  結夥三人以上而犯之者。
五  乘火災、水災或其他災害之際而犯之者。
六  在車站或埠頭而犯之者。


司法院資訊處製作；財團法人民間司法改革基金會備份。
